【裁判字號】    98,訴,3394
【裁判日期】    981021
【裁判案由】    毒品危害防制條例
【裁判全文】
臺灣板橋地方法院刑事判決              98年度訴字第3394號
公  訴  人  臺灣板橋地方法院檢察署檢察官
被      告  甲○○
上列被告因違反毒品危害防制條例案件，經檢察官提起公訴（98
年度毒偵字第5091號），本院依簡式審判程序判決如下：
    主  文
甲○○施用第一級毒品，累犯，處有期徒刑拾月，扣案之第一級
毒品海洛因包（合計淨重貳點壹伍公克）沒收銷燬之及已使用
之注射針筒貳支、未使用之注射針筒貳支、分裝袋貳拾捌個、電
子磅秤壹臺均沒收；又施用第二級毒品，累犯，處有期徒刑伍月
，扣案之第二級毒品甲基安非他命伍包（合計驗餘淨重零點貳柒
壹柒公克）、內含微量甲基安非他命之殘渣袋壹個均沒收銷燬之
及吸食器壹組、分裝袋貳拾捌個、電子磅秤壹臺均沒收。應執行
有期徒刑壹年壹月，扣案之第一級毒品海洛因包（合計淨重貳
點壹伍公克）、甲基安非他命伍包（合計驗餘淨重零點貳柒壹柒
公克）、內含微量甲基安非他命之殘渣袋壹個均沒收銷燬之及已
使用之注射針筒貳支、未使用之注射針筒貳支、吸食器壹組、分
裝袋貳拾捌個、電子磅秤壹臺均沒收。
    事  實
一、甲○○前於民國88年間，因施用毒品案件，經臺灣士林地方
    法院以88年度毒聲字第1761號裁定送觀察、勒戒後，因認無
    繼續施用之傾向，於88年9 月23日執行完畢釋放出所，並經
    臺灣士林地方法院檢察署檢察官以88年度毒偵字第360 號為
    不起訴處分確定；又於91年間，因施用毒品案件，經臺灣士
    林地方法院以91年度毒聲字第869 號裁定送觀察、勒戒後，
    因認無繼續施用之傾向，於91年10月14日執行完畢釋放出所
    ，並經臺灣士林地方法院檢察署檢察官以91年度毒偵字第77
    3 號為不起訴處分確定；再因施用毒品案件，經本院以94年
    度訴字第370 號判處有期徒刑7 月確定；復因竊盜案件，經
    臺灣士林地方法院以94年度易字第343 號判處有期徒刑1 年
    8 月確定；又因施用第一、二級毒品案件，經臺灣士林法院
    以94年度訴字第705 號判處有期徒刑10月、9 月，應執行有
    期徒刑1 年6 月，並經臺灣高等法院以94年度上訴字第4190
    號判決上訴駁回確定；再因公共危險、妨害自由案件，經臺
    灣高等法院以95年度上訴字第631 號分別判處有期徒刑2 年
    、4 月，應執行有期徒刑2 年2 月確定；上開6 罪（起訴書
    誤載為8 罪）嗣經臺灣高等法院以96年度聲字第525 號裁定
    定應執行刑為有期徒刑5 年6 月確定，又因合於中華民國九
    十六年罪犯減刑條例規定，經臺灣高等法院以96年度聲減字
    第3132號裁定均予減刑（除竊盜罪之刑外），並更定應執行
    刑為有期徒刑3 年3 月確定，於97年5 月28日假釋出監付保
    護管束，嗣於97年6 月19日假釋期滿未經撤銷視為執行完畢
    。
二、詎甲○○猶不知悔改，復基於施用第一級毒品海洛因及第二
    級毒品甲基安非他命之犯意，於98年7 月11日下午8 時許，
    在臺北縣三重市○○○路○ 段328 號前之車號JP-7260 號自
    小客車內（起訴書略載為臺北縣三重市○○○路○ 段328 號
    前），先將甲基安非他命置於吸食器內以火燒烤產生煙霧之
    方式，再以將海洛因摻水置入注射針筒內注射身體之方式，
    分別施用第二級毒品甲基安非他命、第一級毒品海洛因各1
    次。嗣於同日下午9 時許，在上址為警查獲，並扣得海洛因
    3 包（合計淨重2.15公克）、甲基安非他命5 包（原合計淨
    重0.2720公克，驗餘淨重0.2717克）、甲基安非他命殘渣袋
    1 個、已使用之注射針筒2 支、未使用之注射針筒2 支、甲
    基安非他命吸食器1 組、分裝袋28個及電子磅秤1 台等物，
    經甲○○同意後採尿送驗，其結果呈嗎啡及甲基安非他命陽
    性反應，因而查悉上情。
三、案經臺北縣政府警察局三重分局移送臺灣板橋地方法院檢察
    署檢察官偵查起訴。
    理  由
一、本院於準備程序進行中，被告甲○○就被訴事實為有罪之陳
    述，經告知被告簡式審判程序之旨，並聽取公訴人及被告之
    意見後，裁定進行簡式審判程序。
二、前揭事實，業據被告在本院審理時坦承不諱，且被告經警查
    獲後所採集之尿液，經送請檢驗之結果，確呈鴉片類及安非
    他命類陽性反應，有臺灣檢驗科技股份有限公司98年7 月27
    日出具之濫用藥物檢驗報告、臺北縣政府警察局三重分局查
    獲毒品案件被移送者姓名、代碼對照表各1 份附卷可稽。此
    外，復有扣案之海洛因3 包（合計淨重2.15公克）、甲基安
    非他命5 包（原合計淨重0.2720公克，驗餘淨重0.2717克）
    、甲基安非他命殘渣袋1 個、已使用之注射針筒2 支、未使
    用之注射針筒2 支、甲基安非他命吸食器1 組等物，暨卷附
    臺北縣政府警察局三重分局查獲涉嫌違反毒品危害防制條例
    案件毒品初步鑑驗報告單、交通部民用航空局航空醫務中心
    毒品鑑定書各1 份足資佐證，足認被告之自白與事實相符。
    再觀之事實欄所載被告前案紀錄，被告於初次經觀察、勒戒
    執行完畢釋放後5 年內，又因施用毒品犯行經戒毒處遇，有
    臺灣高等法院被告前案紀錄表1 份附卷可憑，其再犯本案，
    已不屬毒品危害防制條例第20條規定之「初犯」或「5 年後
    再犯」，自應依同條例第10條處罰（最高法院97年度第5 次
    刑事庭會議決議；最高法院98年度臺非字第12號判決參照）
    。本案事證明確，被告犯行洵堪認定，應依法論科。
三、按海洛因、甲基安非他命分別係屬毒品危害防制條例第2 條
    第2 項第1 款、第2 款所規定之第一級、第二級毒品，被告
    持有海洛因、甲基安非他命之低度行為，應分別為施用海洛
    因、甲基安非他命之高度行為所吸收，不另論罪，核被告所
    為，係犯毒品危害防制條例第10條第1 項、第2 項之施用第
    一級、第二級毒品罪。又被告所犯上開2 罪間，罪名互殊，
    犯意各別，應予分論併罰。末查，被告前曾受有如事實欄第
    一項所載之犯罪科刑及執行情形，有臺灣高等法院被告前案
    紀錄表1 份在卷可憑，其於受有期徒刑之執行完畢後，5 年
    以內故意再犯本件有期徒刑以上之罪，均為累犯，均應依刑
    法第47條第1 項之規定加重其刑。爰審酌被告有上開構成累
    犯之前科，且前已因施用毒品案件經送觀察勒戒，仍不能戒
    除毒癮，再次漠視法令禁制而犯本罪，顯見其戒除毒癮之意
    志薄弱，兼酌其施用毒品行為本質上係屬自我戕害行為，反
    社會性之程度應較低，暨其犯後坦承犯行、態度良好等一切
    情狀，分別量處如主文所示之刑，並定其應執行刑。至扣案
    之第一級毒品海洛因3 包（合計淨重2.15公克）、第二級毒
    品甲基安非他命5 包（原合計淨重0.2720公克，驗餘淨重0.
    2717公克），分別係屬查獲之第一、二級毒品，且因塑膠袋
    內所含海洛因、甲基安非他命無法完全析離，另甲基安非他
    命殘渣袋1 個亦因所含甲基安非他命殘渣量微無法與塑膠袋
    析離，均應概認係屬查獲之第一、二級毒品，除檢驗用罄部
    分業已滅失毋庸宣告沒收銷燬外，均依毒品危害防制條例第
    18條第1 項前段規定宣告沒收銷燬之；又扣案之已使用之注
    射針筒2 支、未使用之注射針筒2 支、甲基安非他命吸食器
    1 組、分裝袋28個及電子磅秤1 台，係被告所有，供其施用
    第一、二級毒品所用及供犯罪預備之物，業據被告供承在卷
    ，爰均依刑法第38條第1 項第2 款規定併予宣告沒收。
據上論斷，應依刑事訴訟法第273 條之1 第1 項、第299 條第 1
項前段，毒品危害防制條例第10條第1 項、第2 項、第18條第 1
項前段，刑法第11條、第47條第1 項、第51條第5 款、第38 條
第1 項第2 款，判決如主文。
本案經檢察官李超偉到庭執行職務。
中    華    民    國    98    年    10    月    21    日
                    刑事第二庭  法  官  陳正偉
上列正本證明與原本無異。
如不服本判決，應於送達後10日內敘明上訴理由，向本院提出上
訴狀，上訴於本院第二審合議庭 (應附繕本) 。其未敘述上訴理
由者，應於上訴期間屆滿後20日內向本院補提理由書「切勿逕送
上級法院」。
                                書記官  江文彬
中    華    民    國    98    年    10    月    21    日
附錄本案論罪科刑法條全文：
毒品危害防制條例第十條
施用第一級毒品者，處六月以上五年以下有期徒刑。
施用第二級毒品者，處三年以下有期徒刑。


司法院資訊處製作；財團法人民間司法改革基金會備份。
